【裁判字號】    97,毒抗,204
【裁判日期】    970530
【裁判案由】    毒品危害防制條例
【裁判全文】
臺灣高等法院刑事裁定                 97年度毒抗字第204號
    抗  告  人
    即  被  告  甲○○
    選任辯護人  董德泰  律師
上列抗告人因違反毒品危害防制條例案件，不服臺灣臺北地方法
院中華民國97年4月10日裁定（97年度毒聲字第305號），提起抗
告，本院裁定如下：
    主  文
抗告駁回。
    理  由
一、按違反毒品危害防制條例第10條第2項，施用第二級毒品之
    罪者，檢察官應聲請法院裁定，令被告入勒戒處所觀察、勒
    戒，其期間不得逾2月，毒品危害防制條例第20條第1項定有
    明文。
二、本件抗告人即被告甲○○基於施用毒品之犯意，於民國97年
    3 月7日0時許，在臺北市中山區○○○路○段38號13樓之1，
    施用第二級毒品MDMA（俗稱搖頭丸），嗣於同日凌晨3時30
    分許，在上開處所為警查獲，並扣得其所有之第二級毒品MD
    MA藥錠7顆。被告對於上揭事實均自白不諱，而為警查獲所
    採取之尿液，送檢驗之結果，呈MDMA陽性反應，有台灣尖端
    先進生技醫藥股份有限公司濫用藥物檢驗報告附卷可稽，原
    審認被告施用第二級毒品MDMA之犯行洵堪認定，依毒品危害
    防制條例第20條第1項及觀察勒戒處分執行條例第3條第1項
    規定，裁定被告應送勒戒處所觀察、勒戒。
三、本件抗告意旨略以：本件警方係因查獲地點附近居民報案有
    人製造噪音妨害安寧，依社會秩序維護法至查獲地點查訪，
    警方事前並未依刑事訴訟法第128條之1規定聲請核發搜索票
    ，本件亦無逮捕被告、追躡現行犯或有事實足認有人在內犯
    罪而情況急迫等刑事訴訟法第131條第1項所定之例外。警方
    喝令住戶陳美玉開門而進入臺北市中山區○○○○段38號13
    樓之1屋內後，如欲進行搜索，實可向法院聲請核發搜索票
    ，並無任何急迫情況，且住戶陳玉美亦從未表示同意搜索。
    詎料，本件警方明知依刑事訴訟法第128條第1項規定，搜索
    應用搜索票，竟怠於向法院聲請，逕自進入上開地址屋內翻
    箱倒櫃，待搜得扣案毒品始逮捕被告，解送被告至警局後始
    製作相關文書，上開警方違法搜索行為取得之證據應認無證
    據能力等語。
四、本院查：臺北市政府警察局中山分局警員於97年3月7日凌晨
    3時30分許，因有居民報案有人製造噪音妨害安寧，前往臺
    北市中山區○○○路○段38號13樓之1查訪，離開後在上址樓
    下查獲大麻2包、MDMA2包、K他命1包等物，再至上址詢問被
    告有無施用毒品，被告始坦承施用毒品、上開查獲毒品為其
    所丟棄，有被告警詢筆錄及臺北市政府警察局中山分局扣押
    物品目錄表、贓物相片在卷可稽。又被告於警詢、偵查中均
    不否認有施用第二級毒品MDMA，且在台北市政府警察局中山
    分局採集尿液，係經被告同意，排放尿液至親自洗淨之空瓶
    後，親自裝瓶、封簽、捺印之情節，已據被告於97年3月7日
    警詢供述在卷，而於97年3月7日偵查時，經檢察官詢問：「
    尿液是自己採的？」被告亦回答：「是」。是以本件查獲扣
    案毒品及採集被告尿液送驗並無任何違法，被告確有施用第
    二級毒品之行為，洵堪認定，原審以被告有施用第二級毒品
    犯行，依毒品危害防制條例第20條第1項、觀察勒戒處分執
    行條例第3條第1項，裁定被告應送勒戒處所觀察、勒戒，核
    無不當。告執前詞提起本件抗告，並無理由，應予駁回。
五、據上論結，應依刑事訴訟法第412條，裁定如主文。
中    華    民    國    97    年    5    月    30    日
                  刑事第十三庭  審判長法  官  曾德水
                                      法  官  談  虎
                                      法  官  梁耀鑌
以上正本證明與原本無異。
不得再抗告。
                                      書記官  莊淑茹
中    華    民    國    97    年    6     月    2     日


司法院資訊處製作；財團法人民間司法改革基金會備份。
